【裁判字號】    97,抗,1274
【裁判日期】    971006
【裁判案由】    返還提存物
【裁判全文】
臺灣高等法院民事裁定                  97年度抗字第1274號
抗  告  人  甲○○
上列抗告人因與相對人中華公證股份有限公司等間返還提存物事
件，對於中華民國97年6月25日臺灣臺北地方法院97年度聲字第2
315號裁定，提起抗告，本院裁定如下：
    主  文
原裁定廢棄。
抗告人於臺灣臺北地方法院七十三年度存字第九四０號所提存之
擔保金新臺幣陸萬陸仟元准予返還。
聲請及抗告費用由相對人負擔。
    理  由
一、抗告人於原法院聲請意旨略以：抗告人前遵原法院72年度全
    字第4980號民事裁定對相對人聲請假扣押，曾提供新臺幣（
    下同）6萬6,000元為擔保金，並以同院73年度存字第940號
    提存事件提存在案。因抗告人業已撤回假扣押之執行，且撤
    銷假扣押之裁定，為此請求返還上開提存物云云。原裁定以
    抗告人並未定20日以上之期間催告相對人行使權利，與民事
    訴訟法第104條準用同法第106條關於返還假扣押擔保金之要
    件不符，因而駁回其聲請。
二、抗告意旨略以：抗告人已於民國（下同）96年11月27日以郵
    局存證信函催告相對人行使權利，相對人亦未行使之，故請
    求依法返還擔保金云云。
三、按訴訟終結後，供擔保人證明已定20日以上之期間，催告受
    擔保利益人行使權利而未行使者，法院應依供擔保人之聲請
    ，以裁定命返還其提存物；此規定於其他依法令供訴訟上之
    擔保者，準用之，民事訴訟法第104條第1項第3款、第106條
    分別定有明文。
四、經查，本件抗告人曾依原法院72年度全字第4980號民事裁定
    ，於同院73年度存字第940號提存事件提存擔保金6萬6,000
    元，嗣於96年6月25日具狀聲請撤銷上開假扣押裁定，原法
    院以96年度全聲字第734號裁定准許之，而相對人已聲請撤
    銷前開假扣押裁定，且撤回假扣押執行等情，有原審卷附前
    開、提存書、撤銷假扣押裁定、確定證明書、撤銷假扣押聲
    請書（見原法院卷第5至9頁），及97年1月21日北院隆70執
    全玄字第500號民事執行處通知可憑（本院外放證物袋內）
    ，可見前開假扣押裁定及假扣押執行程序均已不存在，自已
    符合前開民事訴訟法第104條第1項第3款所指之廣義「訴訟
    終結」情形甚明；又抗告人於本院再提出以郵局存證信函定
    20日以上期間催告相對人就擔保金行使權利，而相對人逾期
    未行使，因而請求返還上開擔保金，亦有該存證信函及郵件
    收件回執可稽（本院外放證物袋內），而相對人於收受抗告
    人催告行使權利之存證信函後，迄未有何訴訟上之主張，亦
    有原法院民事紀錄科查詢表在卷可查（見原法院卷第10至13
    頁），是抗告人主張本件訴訟終結後，已定20日以上期間催
    告相對人等行使權利而未行使，即堪採信。揆諸前揭說明，
    抗告人聲請返還擔保物，即無不合，應予准許。原法院未予
    詳查，遽予駁回，自有違誤，抗告意旨指摘原裁定不當，求
    予廢棄，為有理由。
四、據上論結，本件抗告為有理由，爰裁定如主文。
中    華    民    國    97    年    10    月    6     日
                  民事第十五庭
                      審判長法  官  林恩山
                            法  官  黃國忠
                            法  官  郭松濤
正本係照原本作成。
不得抗告。
中    華    民    國    97    年    10    月    6     日
                            書記官  方素珍


司法院資訊處製作；財團法人民間司法改革基金會備份。
